---
title: "Semana 11"
author: "Angelo AC"
date: "07-06-2021"
output: 
  html_document: 
    keep_md: yes
editor_options: 
  chunk_output_type: console
---

```{r setup, include=FALSE}
knitr::opts_chunk$set(echo = TRUE)
```

### Solución Práctico 10

Utilizando los datos de cangrejos (datos_cangrejo.txt):

- Calcule los promedios anuales de la talla de los cangrejos (C_Length) para el Sector 1 y Sector 2

- Calcule los promedios mensuales de las tallas de los cangrejos (C_Length) para cada año para las hembras en condición "F" y "O".

- Entregar los códigos realizados en clases

**Consideraciones**

Haga los cálculos **SOLO** si hay más de 500 datos por mes. Si los datos son menores o iguales a 500 asigne NA al promedio.

Entregue los resultados resumidos en un dataframe por cada pregunta

Dataframe pregunta 1:

  - Columna 1 : Años
  
  - Columna 2 : Promedio Tallas (C_Length) Sector 1
  
  - Columna 3 : Promedio Tallas (C_Length) Sector 2

Dataframe pregunta 2:

  - Columna 1 : Años
  
  - Columna 2 : Meses
  
  - Columna 3 : Promedio talla condición F
  
  - Columna 4 : Promedio talla condición O
  
  
#### Pregunta 1:

```{r}
#Importando datos
cangrejos <- read.csv("../semana8_9/datos/datos_cangrejos.txt")
#cangrejos <- read.csv("semana8_9/datos/datos_cangrejos.txt")

head(cangrejos)

#Crear un identificador para el bucle
cangrejos$id1 <- paste(cangrejos$Year, cangrejos$Sector, sep = " ")

etiqueta1 <- unique(cangrejos$id1)

#Crear un dataframe para indexar valores resultantes del bucle
out1 <- data.frame(
  etiqueta = NA,
  promedio = NA,
  n = NA
)[-1,]

#Inicio del bucle
for (i in seq_along(etiqueta1)) {
  
  #Filtra el dataframe en función al identificador
  datosFiltrados <- cangrejos[cangrejos$id1 == etiqueta1[i],]

  #Determinar el Tamaño del dataframe filtrado
  n_filtrado <- length(datosFiltrados$Year)
  
  #Inicia condición
  if (n_filtrado > 500) {
    
    #Crea un dataframe donde incluye la etiqueta y el
    #promedio si se cumple la condición propuesta
    promedio <- data.frame(
      etiqueta = etiqueta1[i],
      promedio = mean(datosFiltrados$C_Length, na.rm = T),
      n = n_filtrado)
    
  } else { 
    
    #Crea un dataframe donde incluye la etiqueta y el
    #promedio si no se cumple la condición propuesta
    promedio <- data.frame(
      etiqueta = etiqueta1[i],
      promedio = NA,
      n = n_filtrado)
    
    }
  
  #Une los dataframe creados
  out1 <- rbind(out1, promedio)
  
}

out1
```

#### Pregunta 2:

```{r}

#Crear identificador para el bucle
cangrejos$id2 <- paste(cangrejos$Year,
                       cangrejos$Month,
                       cangrejos$Sex)

etiqueta2 <- unique(cangrejos$id2)

#Crear un dataframe para indexar los valores resultantes del bucle
out2 <- data.frame(
  etiqueta = NA,
  promedio = NA,
  n_filtrado = NA
)[-1,]

#Inicio del bucle
for (i in seq_along(etiqueta2)) {
  
  #Filtra el dataframe en función al identificador
  datosFiltrados <- cangrejos[cangrejos$id2 == etiqueta2[i],]
  
  #Determina el Tamaño del dataframe filtrado
  n_filtrado <- length(datosFiltrados$Year)
  
  #Inicia condición
  if (n_filtrado > 500) {
    
    #Crea un dataframe donde incluye la etiqueta y el
    #promedio si se cumple la condición propuesta
    promedio <- data.frame(
      etiqueta = etiqueta2[i],
      promedio = mean(datosFiltrados$C_Length, na.rm = TRUE),
      n = n_filtrado)
    
  } else {
    
    #Crea un dataframe donde incluye la etiqueta y el
    #promedio si no se cumple la condición propuesta
     promedio <- data.frame(
     etiqueta = etiqueta2[i],
     promedio = NA,
     n = n_filtrado)
    
  }
  
  #Une los dataframe creados
  out2 <- rbind(out2, promedio)
  
}

out2
```



